臺灣桃園地方法院刑事判決　　　　　　 100年度易字第1169號
公　訴　人　臺灣桃園地方法院檢察署檢察官
被　　　告　蕭曜澤
上列被告因竊盜案件，經檢察官提起公訴（100 年度偵緝字第13
54號），本院判決如下：
    主  文
蕭曜澤侵入住宅竊盜，累犯，處有期徒刑壹年。又竊盜，累犯，
處有期徒刑陸月。應執行有期徒刑壹年肆月。
    事  實
一、蕭曜澤前因違反兒童及少年性交易防制條例案件，經臺灣臺
    北地方法院以95年度簡字第3001號判決判處有期徒刑3 月確
    定，嗣經同法院以96年度聲減字第323 號裁定減刑為有期徒
    刑1 月15日確定，於民國96年7 月16日縮刑期滿執行完畢。
    詎其仍不知悛悔，竟意圖為自己不法之所有，基於竊盜之犯
    意，先後為下列犯行：
(一)、於100 年3 月6 日上午7 時許，騎乘機車替女友黃婉慧購買
    早餐時，見機車鑰匙串中附有黃婉慧母親許秀英位於桃園縣
    八德市○○街216 巷9 號2 樓住處之鑰匙，即前往上址，以
    上開鑰匙私自開啟大門侵入屋內（侵入住宅部分未據許秀英
    提起告訴），竊取許秀英所有之價值新臺幣（下同）6 千元
    之牛排卷共6 張及內有現金約6 千元之紅包袋2 個。
(二)、蕭曜澤竊取上開財物得逞後，即返回桃園縣八德市○○路黃
    婉慧母親經營之檳榔攤，因目睹黃婉慧在店內收取6 千多元
    之營收，俟同日中午12時許，兩人返回桃園市○○街155 巷
    20號4 樓同居住處後，復另意圖為自己不法之所有，趁黃婉
    慧休息之際，竊取黃婉慧置放在褲子口袋內之6 千多元檳榔
    攤營收，得手後逃逸。嗣經黃婉慧察覺有異報警處理，而循
    線查悉上情。
二、案經桃園縣政府警察局八德分局報告臺灣桃園地方法院檢察
    署檢察官偵查起訴。
    理  由
壹、證據能力部分：
一、按被告之自白，非出於強暴、脅迫、利誘、詐欺、疲勞訊問
    、違法羈押或其他不正之方法，且與事實相符者，得為證據
    ，刑事訴訟法第156 條第1 項定有明文。查被告蕭曜澤於警
    詢中所為不利於己之陳述，並無出於警員以強暴、脅迫、利
    誘、詐欺、疲勞訊問、違法羈押或其他不正之方法而取得，
    此為被告所不爭執，依刑事訴訟法第156 條第1 項規定，應
    認具有證據能力。
二、次按「被告以外之人於審判外之陳述，雖不符刑事訴訟法第
    159 條之1 至第159 條之4 之規定，而經當事人於審判程序
    同意作為證據，法院審酌該言詞陳述或書面陳述作成時之情
    況，認為適當者，亦得為證據。當事人、代理人或辯護人於
    法院調查證據時，知有刑事訴訟法第159 條第1 項不得為證
    據之情形，而未於言詞辯論終結前聲明異議者，視為有前項
    之同意。」，刑事訴訟法第159 條之5 亦有明定。查本判決
    所引用以下審判外作成之相關供述證據，公訴人及被告於本
    院審判期日均表示無意見而不予爭執，亦未於言詞辯論終結
    前聲明異議，本院審酌上開證據資料製作時之情況，尚無違
    法取得及證明力明顯過低之瑕疵，認以之作為證據應屬適當
    ，而其餘所依憑判斷之非供述證據，本院亦查無有何違反法
    定程序取得之情形，且上開各該證據均經本院於審判期日依
    法進行證據之調查、辯論，被告於訴訟上之防禦權，已受保
    障，故上開證據資料均有證據能力。
貳、實體部分：
一、訊據被告蕭曜澤就其於100 年3 月6 日上午7 時許，持黃婉
    慧之鑰匙，開啟黃婉慧母親位於桃園縣八德市○○街216 巷
    9 號2 樓住處大門後進入屋內，竊取黃婉慧母親所有價值計
    6 千元之牛排卷6 張及內有現金6 千元之紅包袋2 個等物，
    以及復於同日中午12時許，在桃園縣桃園市○○街155 巷20
    號4 樓，竊取黃婉慧置放在褲子口袋內之6 千多元檳榔攤營
    收等情固均坦承不諱，惟矢口否認有何侵入住宅竊盜之犯行
    ，辯稱：其當時係黃婉慧男友，有先以上廁所為由，徵得黃
    婉慧之同意始進入渠母親上址住處云云。經查：
(一)、上揭犯罪事實業據被告於警詢中自白：我是利用保管黃婉慧
    皮包、機車鑰匙及家中鑰匙置於我身上時，趁她叫我買早餐
    之際，私自前往她家，進入她母親房內，我看見她母親皮包
    置於床頭，於是動手行竊皮包內之王品牛排卷及紅包2 個（
    內有5 至6 千元）。我偷完後就返回檳榔攤，和黃婉慧關店
    後一起回桃園市○○街租屋處休息。事後我有傳簡訊向黃婉
    慧坦承竊取她衣物內約7 千元之財物等語不諱（見100 年度
    偵字第11456 號卷第7 至8 頁），復於100 年9 月14日以自
    白書陳明：當時被害人拜託被告去買早餐，因被害人要顧檳
    榔攤，被告就騎被害人機車去購買早餐，然而被告發現機車
    鑰匙中有被害人家裡的鑰匙，被告因一時貪念，就趁購買早
    餐之時，拿被害人家用鑰匙去開被害人家門而進入，竊取被
    害人家中的兩個紅包（內有6 至7 千元）以及6 張王品牛排
    卷。之後再回檳榔攤，於中午時和被害人返回租屋處，趁被
    害人在睡覺時，竊取被害人褲子口袋內之6 至7 千元等情綦
    詳，此有被告簽名具狀提出之自白書1 份附卷可稽（見 100
    年度聲羈字第622 號卷第24至26頁），核與證人黃婉慧於警
    詢時證稱：我跟蕭曜澤是男女朋友，平時我跟他住在桃園市
    ○○街155 巷20號4 樓的租屋處。100 年3 月6 日下午1 點
    多時，我發現皮包、機車鑰匙及桃園縣八德市○○街216 巷
    9 號2 樓的家裡鑰匙被他拿走，就聯絡他，剛開始他說快回
    來了，但之後再打給他時，電話就不通，他有傳簡訊給我，
    我發現狀況不對，因此打給媽媽問家裡的錢有沒有被拿走，
    我家人返家查看發現放在媽媽衣櫃的錢少了。他拿了我家裡
    的鑰匙回到我家開門，偷走我媽衣櫃裡的錢，並竊取價值 6
    千元的王品牛排卷共6 張等語（見100 年度偵字第11456 號
    卷第15頁、第17至18頁）；及其於偵訊中證稱：被告知道他
    當日從我口袋內偷走的錢是媽媽店內的錢，因為他跟我一起
    顧店一起離開，而且我一向在店內收的錢就是交給媽媽，不
    可能留下來我們自己使用，我沒有住在桃園縣八德市○○街
    216 巷9 號2 樓，那邊只有我媽媽和我哥哥住等語（見 100
    年度偵緝字第1354號卷第65頁、第67頁）；及其於本院審理
    中證稱：被告不曾居住在桃園縣八德市○○街216 巷9 號 2
    樓，他也沒有該處鑰匙，被告之前如果會到上開忠勇街的家
    ，都是由我陪同一起去。當天被告傳簡訊說他拿走我口袋的
    錢，我察覺不對勁，有打電話給我媽媽，他們回家查看發現
    家裡有一部份錢不見了，所以就報案等語（見本院卷第37至
    38頁），以及證人黃嘉偉於警詢中證稱：今日（即100 年 3
    月6 日）下午1 點左右，我在聖保祿醫院照顧媽媽，接到小
    妹黃婉慧打電話給我媽媽說家中可能遭竊，返家回去看時才
    知道我媽衣櫃被翻動等語（見100 年度偵字第11456 號卷第
    20頁）相符。此外，復有被告傳送予黃婉慧之手機簡訊翻拍
    照片4 張，及黃婉慧之個人戶籍資料查詢結果等件在卷可考
    （見100 年度偵字第11 456號卷第28頁，本院卷第45頁），
    是被告確有於100 年3 月6 日上午7 時許，擅持黃婉慧鑰匙
    ，私自開啟黃婉慧母親許秀英上址住處大門後侵入屋內，竊
    取許秀英所有價值6 千元之牛排卷共6 張及內有現金約6 千
    元之紅包袋2 個，復於同日中午12時許，在桃園縣桃園市○
    ○街155 巷20號4 樓，竊取黃婉慧置放在褲子口袋內之6 千
    多元檳榔攤營收等事實，均堪認定。
(二)、被告雖辯稱：其當時係黃婉慧男友，有先以上廁所為由，徵
    得黃婉慧之同意始進入渠母親上址住處云云，然此非惟與其
    於警詢自白：我是利用保管黃婉慧皮包、機車鑰匙及家中鑰
    匙置於我身上時，趁她叫我買早餐之際，「私自」前往她家
    ，進入她母親房內，我看見她母親皮包置於床頭，於是動手
    行竊皮包內之王品牛排卷及紅包2 個（內有5 至6 千元）等
    語（見100 年度偵字第11456 號卷第7 頁），及其於100 年
    9 月14日以自白書陳明：當時被害人拜託被告去買早餐，因
    被害人要顧檳榔攤，被告就騎被害人機車去購買早餐，然而
    被告發現機車鑰匙中有被害人家裡的鑰匙，「被告因一時貪
    念，就趁購買早餐之時，拿被害人家用鑰匙去開被害人家門
    而進入」，竊取被害人家中的兩個紅包（內有6 至7 千元）
    、6 張王品牛排卷等情（見100 年度聲羈字第622 號卷第25
    頁）均大相逕庭，復與證人黃婉慧於警詢中證述之情節迥異
    ，且被告於偵查中亦向檢察官供陳：剛剛所稱有跟黃婉慧說
    要借廁所一事是亂扯的等語（見100 年度偵緝字第1354號卷
    第24頁）明確。足見被告係擅持黃婉慧鑰匙，私自進入黃婉
    慧母親許秀英住處行竊，至為明確，所辯上情無非係避重就
    輕推諉卸責之詞，不足採信。
(三)、至於證人黃婉慧於本院審理時雖改稱被告當天曾在電話中表
    示肚子痛，要去其母親前開住處上廁所云云（見本院卷第37
    頁背面、第39頁背面），惟此與被告於警詢時及其自白書中
    均坦承確有擅持黃婉慧鑰匙，私自進入黃婉慧母親住處竊取
    財物已有不符，並與被告於偵查中坦認：所稱有跟黃婉慧說
    要借廁所一事是亂扯的等語（見100 年度偵緝字第1354號卷
    第24頁）相佐，且證人黃婉慧於警詢中亦從未曾提及被告有
    何以肚子痛為由，需借用其母親住處洗手間之情，實難憑信
    。參以證人黃婉慧前於98年4 月起至100 年5 月間，係與被
    告交往2 年多之情侶，此據證人黃婉慧述明（見100 年度偵
    緝字第1354號卷第64頁），嗣於100 年10月13日被告經本院
    訊問後，以其犯罪嫌疑重大，前經發布通緝始緝獲到案，有
    羈押之原因，惟准予於提出5 萬元之保證金後免予羈押，亦
    係由證人黃婉慧於同日繳納保證金額，而將被告釋放，此有
    本院刑事被告保證書1 紙在卷足憑（見本院卷第15頁），顯
    見證人黃婉慧與被告兩人間之情誼深厚，其所為上開陳述，
    無非係事後迴護被告之詞，自不足採信。
(四)、綜上所述，被告所辯情詞，顯係推諉卸責之詞，難以採信。
    本件事證已臻明確，其上開犯行均堪認定，應予依法論科。
二、是核被告擅持黃婉慧鑰匙，私自侵入黃婉慧母親許秀英住處
    竊取6 千元之牛排卷共6 張，及內有現金約6 千元之紅包袋
    2 個之所為，係犯刑法第321 條第1 項第1 款之侵入住宅竊
    盜罪；被告竊取黃婉慧置放在褲子口袋內現金6 千多元之所
    為，則係犯刑法第320 條第1 項之普通竊盜罪。被告所犯上
    開侵入住宅竊盜罪及普通竊盜罪，犯意各別，行為互殊，應
    予分論併罰。又被告前因違反兒童及少年性交易防制條例案
    件，經臺灣臺北地方法院以95年度簡字第3001號判決判處有
    期徒刑3 月確定，嗣經同法院以96年度聲減字第323 號裁定
    減刑為有期徒刑1 月15日確定，於96年7 月16日縮刑期滿執
    行完畢，此有臺灣高等法院被告前案紀錄表附卷足憑，是其
    於受有期徒刑之執行完畢後，5 年以內故意再犯本件有期徒
    刑以上之罪，均為累犯，均應依刑法第47條第1 項規定加重
    其刑。爰審酌被告時值壯年，不思憑藉己力循正當管道獲取
    財物，竟侵入彼時女友黃婉慧母親之住宅竊盜財物，復竊取
    黃婉慧代其母親收取之檳榔攤營收，圖謀不勞而獲，侵害他
    人財產權，影響社會秩序安寧，犯後僅坦認部分犯行，態度
    不佳，難謂有何悔悟之意，且迄今未能與被害人達成和解，
    兼衡其犯罪之動機、目的、手段、素行、生活狀況與智識程
    度等一切情狀，分別量處如主文所示之刑，並定其應執行之
    刑。
據上論斷，應依刑事訴訟法第299 條第1 項前段，刑法第321 條
第1 項第1 款、第320 條第1 項、第47條第1 項、第51條第5 款
，刑法施行法第1 條之1 第1 項、第2 項前段，判決如主文。
本案經檢察官王貞元到庭執行職務。
中    華    民    國   100    年    12    月    30    日
                  刑事第五庭  法  官  劉淑玲
以上正本證明與原本無異。
如不服本判決應於收受判決後10日內向本院提出上訴書狀，並應
敘述具體理由。其未敘述上訴理由者，應於上訴期間屆滿後20日
內向本院補提理由書（均須按他造當事人之人數附繕本）「切勿
逕送上級法院」。
                              書記官  許婉茹
中    華    民    國   101    年    1     月    4     日
附錄本案論罪科刑依據之法條：
中華民國刑法第320 條
意圖為自己或第三人不法之所有，而竊取他人之動產者，為竊盜
罪，處5 年以下有期徒刑、拘役或5 百元以下罰金。
意圖為自己或第三人不法之利益，而竊佔他人之不動產者，依前
項之規定處斷。
前二項之未遂犯罰之。
中華民國刑法第321 條
犯竊盜罪而有下列情形之一者，處6 月以上、5 年以下有期徒刑
，得併科新臺幣10萬元以下罰金：
一、侵入住宅或有人居住之建築物、船艦或隱匿其內而犯之者。
二、毀越門扇、牆垣或其他安全設備而犯之者。
三、攜帶兇器而犯之者。
四、結夥三人以上而犯之者。
五、乘火災、水災或其他災害之際而犯之者。
六、在車站、埠頭、航空站或其他供水、陸、空公眾運輸之舟、
    車、航空機內而犯之者。
前項之未遂犯罰之。
中華民國刑法第320 條
意圖為自己或第三人不法之所有，而竊取他人之動產者，為竊盜
罪，處5 年以下有期徒刑、拘役或5 百元以下罰金。
意圖為自己或第三人不法之利益，而竊佔他人之不動產者，依前
項之規定處斷。
前二項之未遂犯罰之。